臺灣高等法院刑事裁定
110年度聲字第1584號
聲  請  人  臺灣高等檢察署檢察官
受  刑  人  陳永恒


上列聲請人因受刑人數罪併罰有二裁判以上，聲請定其應執行之
刑（110年度執聲字第712號），本院裁定如下：
    主  文
陳永恒犯如附表所示各罪所處之刑，應執行有期徒刑壹年貳月。
    理  由
一、聲請意旨略以：受刑人陳永恒因恐嚇取財等數罪，先後經判
    決確定如聲請書附表，應依刑法第53條、第50條第1項第1款
    、第2項、第51條第5款規定，定其應執行之刑，其中原得易
    科罰金之罪部分，並經聲請人依刑法第50條第2項以臺灣新
    竹地方檢察署受刑人定執行刑或易科罰金意願回覆表求為與
    表列其他不得易科罰金之罪併合處罰，爰依刑事訴訟法第47
    7條第1項聲請裁定等語。
二、按裁判確定前犯數罪者，併合處罰之，而數罪併罰有二以上
    裁判者，應定其應執行之刑，其宣告多數有期徒刑者，於各
    刑中之最長期以上，各刑合併之刑期以下，定其刑期，但不
    得逾30年，刑法第50條、第51條第5款、第53條分別定有明
    文。刑法第50條規定為：「裁判確定前犯數罪者，併合處罰
    之。但有下列情形之一者，不在此限：一、得易科罰金之罪
    與不得易科罰金之罪。二、得易科罰金之罪與不得易服社會
    勞動之罪。三、得易服社會勞動之罪與不得易科罰金之罪。
    四、得易服社會勞動之罪與不得易服社會勞動之罪。（第一
    項）」、「前項但書情形，受刑人請求檢察官聲請定應執行
    刑者，依第51條規定定之。（第二項）」，對於裁判前犯數
    罪，而有該條第1項但書各款所列情形，除受刑人請求檢察
    官聲請定應執行刑者外，不得併合處罰，是依上開規定，於
    裁判前所犯數罪兼有得易科罰金之罪與不得易科罰金之罪時
    ，是否依刑法第51條定應執行刑，繫乎受刑人請求與否，而
    非不問受刑人利益與意願，一律併合處罰。次按刑事訴訟法
    第370條第2項、第3項，已針對第二審上訴案件之定應執行
    之刑，明定有不利益變更禁止原則之適用，於分屬不同案件
    之數罪併罰有應更定執行刑者，本於同為定刑裁定應為相同
    處理之原則，法院於裁定定應執行之刑時，自仍應有不利益
    變更禁止原則法理之考量，亦即另定之執行刑，其裁量所定
    之刑期，不得較重於前定之執行刑加計後裁判宣告之刑之總
    和，否則即與法律秩序理念及法律目的之內部界限有違（最
    高法院103年度第14次刑事庭決議及最高法院93年度台非字
    第192號判決意旨參照）。
三、經查：本件受刑人陳永恒因恐嚇取財等數罪，先後經判決確
    定如附表所示之刑，且各該罪均係在附表編號1所示之罪判
    決確定前所犯，並以本院為其犯罪事實最後判決法院，又附
    表編號1、2所示之罪得易科罰金，與附表編號3所示之罪不
    得易科罰金，依刑法第50條第1項但書規定，本不得併合處
    罰，惟經受刑人請求檢察官聲請定其應執行刑，此有受刑人
    親筆簽名並按指印之臺灣新竹地方檢察署受刑人定執行刑或
    易科罰金意願回覆表附卷（見本院卷第11頁）可稽，合於刑
    法第50條第2項規定，是檢察官依受刑人請求而聲請定其應
    執行刑，本院審核認其聲請為正當，再者，受刑人所犯附表
    編號1、2所示之罪，前經臺灣苗栗地方法院107年度聲字第1
    165號裁定定應執行刑有期徒刑11月確定，有本院被告前案
    紀錄表附卷可稽，則參照前揭說明，本院就附表所示各罪再
    定應執行刑時，自應受上開裁定所定應執行刑，加計其他判
    決宣告刑之內部界限所拘束，爰依前揭法條規定及實務見解
    ，並參酌上開各罪宣告刑總和上限、各刑中最長期，審酌受
    刑人犯罪情節及行為次數，就其所犯前揭各罪為整體非難評
    價，定如主文所示之應執行刑。又數罪併罰中一罪依刑法規
    定得易科罰金者，若因與不得易科罰金之他罪併合處罰而結
    果不得易科罰金，原得易科罰金部分所處之刑，自亦無庸為
    易科罰金折算標準之記載（司法院大法官釋字第144號、第6
    79號解釋意旨參照），準此，本件受刑人所犯附表編號1、2
    與3所示之罪，雖係分屬得易科罰金與不得易科罰金，惟經
    合併處罰結果，本院於定其應執行刑時，自無庸為易科罰金
    折算標準之記載，併予敘明。
據上論斷，應依刑事訴訟法第477條第1項，刑法第53條、第51條
第5款、第50條第1項但書第1款、第2項，裁定如主文。
中　　華　　民　　國　　110 　年　　4 　　月　　20　　日
　　　　　　      刑事第七庭  審判長法　官  孫惠琳
　　　　　　　　　　　　　　　　　  法　官  王惟琪
　　　　　　　　　　　　　　　　　  法　官  連雅婷
以上正本證明與原本無異。
不得抗告。
                                    書記官  潘文賢
中　　華　　民　　國　　110 　年　　4 　　月　　21　　日

附表：受刑人陳永恒定執行刑案件一覽表
編　　　　　號  1 2 3 罪　　　　　名  施用第二級毒品 施用第二級毒品 恐嚇取財 宣　　告　　刑  有期徒刑6月 有期徒刑6月 有期徒刑7月 犯　罪　日　期  106/01/23 106/08/21晚間7時50分許回溯96小時內某時 106/01/04 偵查(自訴)機關 年　度　案　號  苗栗地檢106毒偵533號 苗栗地檢107毒偵359號 新竹地檢107偵 106號 最　後 事實審 法　院 苗栗地院 苗栗地院 臺灣高院  案　號 106年度苗簡字第947號 107年度易字 第258號 109年度上易字 第2094號  判決 日期 106/09/06 107/06/11 110/01/28 確　定 判　決 法　院 苗栗地院 臺中高分院 （聲請書附表應予更正） 臺灣高院  案　號 106年度苗簡字第947號 107年度上易字 第930號 109年度上易字 第2094號  判決確定日期 106/10/11 107/07/30 110/01/28 是否為得易科罰金之案件  是 是 否 備註  附表編號1、2所示之罪前經臺灣苗栗地方法院107年度聲字第1165號裁定定應執行刑有期徒刑11月確定。  空白